【裁判字號】    98,訴,207
【裁判日期】    980814
【裁判案由】    搶奪等
【裁判全文】
臺灣新竹地方法院刑事判決               98年度訴字第207號
公  訴  人  臺灣新竹地方法院檢察署檢察官
被      告  乙○○
                    弄4號
            甲○○
                    弄14號
上列被告等因搶奪等案件，經檢察官提起公訴（98年度偵字第48
76號），本院依簡式審判程序判決如下：
    主  文
乙○○共同竊盜，處有期徒刑肆月。扣案之鑰匙壹支沒收之。又
共同意圖為自己不法之所有，攜帶兇器而搶奪他人之動產，處有
期徒刑壹年貳月。應執行有期徒刑壹年伍月。扣案之鑰匙壹支沒
收之。
甲○○共同竊盜，累犯，處有期徒刑伍月。扣案之鑰匙壹支沒收
之。又共同意圖為自己不法之所有，攜帶兇器而搶奪他人之動產
，累犯，處有期徒刑壹年肆月。應執行有期徒刑壹年捌月。扣案
之鑰匙壹支沒收之。
    事  實
一、甲○○前曾於民國88年間因犯贓物罪，經本院於89年1 月20
    日以88年度易字第1080號判處有期徒刑6 月，於89年2 月14
    日確定；又於88年間因違反毒品危害防制條例案件，經本院
    於88年12月7 日以88年度竹簡字第864 號判處有期徒刑6 月
    ，於89年1 月10日確定；又於88年間因犯強盜罪及竊盜罪，
    經本院於89年10月13日以89年度訴字第246 號就強盜罪部分
    判處有期徒刑8 年，竊盜罪部分判處有期徒刑11月，應執行
    有期徒刑8 年11月，於89年11月16日確定；嗣上揭除強盜罪
    以外之案件，經本院於96年8 月13日以96年度聲減字第612
    號裁定分別減為有期徒刑3 月、3 月及5 月又15日，並與前
    揭強盜罪部分應執行有期徒刑8 年11月又15日確定，自89年
    8 月16日開始執行，於96年11月14日假釋出監，刑期至97年
    12月5 日縮刑期滿未經撤銷假釋而視為執行完畢。
二、詎乙○○及甲○○二人均不知悔改，因無業欠缺經濟收入，
    乃共同基於意圖為自己不法所有之犯意聯絡及行為分擔，於
    98年6 月23日凌晨4 時許，由甲○○騎乘機車搭載乙○○，
    在新竹市區搜尋可資竊取之機車以利搶奪犯行，在行經新竹
    市○○路○ 段156 巷82號前時，見丁○○所有車牌號碼JP9
    —636 號重型機車停放在該處無人看管，即由甲○○把風，
    乙○○以自備之鑰匙1 支插入該機車之電門處，發動該機車
    後將該機車駛離而竊取得手，二人再分騎機車至新竹市○○○街108 巷52號前，停放原先甲○○所騎乘之機車，再由乙○○騎乘上開所竊得之贓車搭載甲○○行駛在道路上伺機行
    搶，期間甲○○並至便利商店購買客觀上足以對人之生命、
    身體造成危害，足堪認為兇器之剪刀1 支，俾以作為行搶之
    工具。
三、乙○○及甲○○二人於同日凌晨5 時10分許，騎乘上揭所竊
    得之機車，攜帶前述客觀上足以對人之生命、身體造成危害
    ，足堪認為兇器之剪刀1 支，行經新竹市○○路198 巷口時
    ，見丙○○獨自行走，認有機可趁，復共同基於意圖為自己
    不法所有之犯意聯絡及行為分擔，騎乘上揭機車靠近後，趁
    丙○○不及防備之際，由甲○○持上揭客觀上足以對人之生
    命、身體造成危害，可供作為兇器使用之剪刀1 支（未扣案
    ），作勢欲剪斷丙○○所有掛於肩上、內含化妝包1 只、眼
    影1 個、指甲油1 瓶、腮紅1 盒、蜜粉1 盒、唇蜜1 支、亮
    粉1 支、黑色皮夾1 只、SONY ERISSON牌內含SIM 卡之行動
    電話1 支、健保卡1 張、中國商銀提款卡1 張、現金新臺幣
    1 萬元、中國信託商業銀行現金卡1 張、提款卡1 張及信用
    卡1 張之咖啡色手提包，並隨即搶奪該手提包後騎乘上揭機
    車離開現場而逃逸。之後，甲○○將上開手提包內原放置之
    SONY ERISSON牌行動電話1 支（含SIM 卡1 張）交予乙○○
    ，至於現金則留供己花用，並將咖啡色手提包1 只、化妝包
    1 只、眼影1 個、指甲油1 瓶、腮紅1 盒、蜜粉1 盒、唇蜜
    1 支及亮粉1 支等物丟棄在新竹市○○路92巷24號前公園草
    叢，其餘物品及剪刀則丟棄在新竹市之客雅溪內，其復騎乘
    前開車牌號碼JP 9—636 號重型機車返回新竹市○○○街
    108 巷52號前，將前開車牌號碼JP9 —636 號重型機車棄置
    在該處後離開。
四、嗣經丙○○報警，警方調閱案發現場附近路口之監視錄影畫
    面並追查，於98年6 月23日19時45分許，在新竹市○○路、
    少年街口處查獲乙○○，並自其身上起出前述行動電話1 支
    （含SIM 卡1 張）；及於同日21時5 分許，在新竹市○○路
    245 號巷口查獲甲○○，乙○○及甲○○乃帶同警方分別前
    往新竹市○○○街108 巷52號處，起獲前開車牌號碼JP9 —
    636 號重型機車，及於前揭新竹市○○路92巷24號前公園草
    叢內，取出遭丟棄為康嘉琳所有之前開咖啡色手提包1 只、
    化妝包1 只、眼影1 個、指甲油1 瓶、腮紅1 盒、蜜粉1 盒
    、唇蜜1 支及亮粉1 支等物（以上物品及機車等物均經發還
    ），暨扣得鑰匙1 支，因而為警查悉上情。
五、案經丙○○訴由新竹市警察局第三分局分別報請臺灣新竹地
    方法院檢察署檢察官偵查起訴。
    理  由
一、本件被告乙○○及甲○○等所犯均為刑法第320 條第1 項之
    竊盜罪及同法第326 條第1 項之加重搶奪罪，均非死刑、無
    期徒刑、最輕本刑為三年以上有期徒刑之罪，或高等法院管
    轄第一審之案件，被告等人於本院準備程序進行中，就被訴
    事實為有罪之陳述，經本院合議庭認合於新修正刑事訴訟法
    第273 條之1 第1 項之規定，裁定進行簡式審判程序，合先
    敘明。
三、訊據被告乙○○及甲○○等人對於上揭事實坦承不諱，且為
    證人即被害人丁○○及丙○○於警詢時分別指述被竊及被搶
    奪情節綦詳，復有巡佐陳安隆所出具之偵查報告1 份、搜索
    經過及結果陳報書1 份、自願受搜索同意書2 份、新竹市警
    察局第三分局搜索扣押筆錄4 份、扣押物品目錄表4 份、新
    竹市警察局車輛協尋電腦輸入單1 份、新竹市警察局車輛尋
    獲電腦輸入單1 份、贓物認領保管單2 份、新竹市警察局第
    三分局青草湖派出所受理刑事案件報案三聯單1 份、監視器
    翻拍照片11幀及查獲照片28幀等在卷足稽，此外，亦有鑰匙
    1 支扣案足資佐證。綜上，被告等人之自白均核與事實相符
    ，足堪採信，本案事證明確，應依法論科。
三、核被告乙○○及甲○○所為前揭竊取機車部分，均係犯刑法
    第320 條第1 項之普通竊盜罪。又按剪刀為金屬材質，刀鋒
    銳利，客觀上足以對人之生命、身體造成危害，足堪認為兇
    器，核被告乙○○及甲○○持上揭足堪認為兇器之剪刀1 支
    搶奪被害人丙○○所有財物部分，均係犯刑法第326 條第1
    項之攜帶兇器搶奪罪。又被告二人就上揭普通竊盜及攜帶兇
    器搶奪犯行間，具有犯意聯絡及行為分擔，為共同正犯。又
    被告二人所為上揭普通竊盜及攜帶兇器搶奪犯行，均犯意各
    別，且時空非屬密接，行為互殊，應分論併罰。又被告甲○○有如事實欄第一段所述前科紀錄，並執行完畢等情，有臺
    灣新竹地方法院檢察署刑案資料查註紀錄表及臺灣高等法院
    被告前案紀錄表各1 份在卷足按，其於5 年以內再犯本件有
    期徒刑以上之罪，為累犯，應依刑法第47條第1 項規定加重
    其刑。爰審酌被告等人均正值青壯年，不循正途謀財，竟思
    不勞而獲，或行竊或攜帶兇器搶奪他人所有財物，不尊重他
    人之財產權，搶奪及行竊之手段、被告二人所搶得或竊得財
    物之價值、所生危害，被告二人分工程度，被告等犯後均尚
    能坦承犯行，態度尚稱良好等一切情狀，分別量處如主文所
    示之刑，並分別定應執行刑如主文所示，以示懲儆。
四、扣案之鑰匙1 支，為被告乙○○所有且係供其和被告甲○○
    共同為上揭竊盜犯行時所用之物等情，業據被告二人於歷次
    警詢、偵訊及本院審理時均供述甚明，爰應依刑法第38條第
    1 項第2 款之規定宣告沒收之。
據上論斷，應依刑事訴訟法第299 條第1 項前段，刑法第28條、
第320 條第1 項、第326 條第1 項、第47條第1 項、第51條第5
款、第38條第1 項第2 款，刑法施行法第1 條之1 第1 項、第2
項前段，判決如主文。
本案經檢察官陳玉華到庭執行職務。
中    華    民    國    98    年    8     月    14    日
                  刑事第一庭    法  官  楊惠芬
以上正本證明與原本無異。
如不服本判決應於收受本判決後10日內向本院提出上訴書狀，上
訴書狀應敘述具體理由。上訴書狀未敘述上訴理由者，應於上訴
期間屆滿後20日內補提理由書狀於本院 (均須按他造當事人之人
數附繕本 )「切勿逕送上級法院」。
中    華    民    國    98    年    8     月    14    日
                                書記官  張懿中
附錄本案論罪科刑法條：
刑法第320 條第1 項：
意圖為自己或第三人不法之所有，而竊取他人之動產者，為竊盜
罪，處五年以下有期徒刑、拘役或五百元以下罰金。
刑法第326 條第1 項：
犯前條第一項之罪，而有第三百二十一條第一項各款情形之一者
，處一年以上七年以下有期徒刑。


司法院資訊處製作；財團法人民間司法改革基金會備份。
